【裁判字號】    97,訴,1063
【裁判日期】    980122
【裁判案由】    違反毒品危害防制條例
【裁判全文】
臺灣新竹地方法院刑事判決              97年度訴字第1063號
公  訴  人  臺灣新竹地方法院檢察署檢察官
被      告  甲○○
                    現於臺灣新竹監獄另案執行中
上列被告因違反毒品危害防制條例案件，經檢察官提起公訴（97
年度毒偵字第1699號），本院依簡式審判程序判決如下：
   主  文
甲○○施用第一級毒品，累犯，處有期徒刑捌月，扣案之第一級
毒品海洛因壹包（驗餘淨重零點貳捌肆柒公克）沒收銷燬之，包
裝袋壹個沒收。
   事  實
一、甲○○曾於民國93年間因違反毒品危害防制條例之施用第一
    級毒品案件，經本院以93年度毒聲字第66號裁定送觀察、勒
    戒後，認無繼續施用毒品傾向，於93年3 月23日觀察、勒戒
    執行完畢釋放出所，並由臺灣新竹地方法院檢察署檢察官於
    93年3 月25日以93年度毒偵字第263 號為不起訴處分確定。
    又於同年間因違反毒品危害防制條例之施用第一級毒品案件
    ，經本院於93年11月19日以93年度訴字第377 號判決判處有
    期徒刑8 月確定，於94年10月23日縮刑期滿執行完畢。詎其
    猶不知悔改，復於前上開觀察勒戒執行完畢釋放後5 年內，
    基於施用第一級毒品海洛因之犯意，於97年8 月25日，在新
    竹市○區○○路一段156 巷154 之2 號住處，以針筒注射方
    式施用第一級毒品海洛因1 次。嗣於97年8 月26日上午8 時
    許，在新竹市○○路與中正路交岔路口為警查獲，並扣得其
    所有之第一級毒品海洛因1 包（驗餘淨重0.2847公克）。
二、案經新竹市警察局第一分局報告臺灣新竹地方法院檢察署檢
    察官偵起訴。
   理  由
一、本件被告所犯違反毒品危害防制條之施用第一級毒品罪，非
    死刑、無期徒刑、最輕本刑為3 年以上有期徒刑之罪，被告
    於本院準備程序進行中，就被訴事實為有罪之陳述，經本院
    合議庭認合於刑事訴訟法第273 條之1 之規定，裁定進行簡
    式審判程序，合先敘明。
二、上開事實業據被告甲○○於本院行準備程序暨簡式審判程序
    時坦承不諱，並有第一級毒品海洛因1 包扣案可稽，而扣案
    之白粉經送交通部民用航空局航空醫務中心鑑驗結果確檢出
    海洛因成分，此有交通部民用航空局航空醫務中心97年9 月
    16日航藥鑑字第0974733 號鑑定書1 份附卷可稽。且被告之
    尿液經送臺灣尖端先進生技醫藥股份有限公司鑑驗結果，確
    呈嗎啡（海洛因之代謝物）陽性反應，此有該公司97年9 月
    3 日出具之尿液檢體編號「A-216 」濫用藥物檢驗報告及新
    竹市警察局辦理毒品、麻醉藥品案尿液送驗受檢人真實姓名
    代號對照表暨送驗登記簿各1 份附卷足憑。是認被告上開自
    白內容應與事實相符，其施用第一級毒品海洛因犯行，堪以
    認定。
三、被告曾於93年間因違反毒品危害防制條例之施用第一級毒品
    案件，經本院以93年度毒聲字第66號裁定送觀察、勒戒後，
    認無繼續施用毒品傾向，於93年3 月23日觀察、勒戒執行完
    畢釋放出所，並由臺灣新竹地方法院檢察署檢察官於93年3
    月25日以93年度毒偵字第263 號為不起訴處分確定，此有臺
    灣新竹地方法院檢察署檢察官93年度毒偵字第263 號不起訴
    處份書、刑案資料查註紀錄表、全國施用毒品案件記錄表、
    受觀察勒戒人毒品及前科紀錄簡列表及矯正簡表各1 份在可
    參，其於觀察勒戒執行完畢5 年內再犯本案施用第一級毒品
    犯行，自應依法予以論罪科刑。
四、核被告所為，係犯毒品危害防制條例第10條第1 項之施用第
    一級毒品罪，其持有第一級毒品海洛因之低度行為為其施用
    第一級毒品海洛因之高度行為所吸收，不另論罪。又被告曾
    於93年間因違反毒品危害防制條例之施用第一級毒品案件，
    經本院於93年11月19日以93年度訴字第377 號判決判處有期
    徒刑8 月確定，於94年10月23日縮刑期滿執行完畢，有臺灣
    高等法院被告前案紀錄表附卷可佐，被告前受有期徒刑之執
    行完畢後，其於5 年以內故意再犯本件有期徒刑以上之罪，
    為累犯，應依刑法第47條第1 項之規定加重其刑。爰審酌被
    告無視法令之禁止，前已因施用毒品案件，經裁定送觀察勒
    戒後，竟再度施用足以導致精神障礙及生命危險之成癮性毒
    品，顯無悔改之意，兼以施用毒品所生危害以自戕健康為主
    ，及其犯後坦承犯行等一切情狀，量處如主文所示之刑，以
    示懲儆。
五、扣案之第一級毒品海洛因1 包（驗餘淨重0.2847公克）屬毒
    品危害防制條例第2 條第2 項所管制之毒品，應依毒品危害
    防制條例第18條第1 項前段宣告沒收銷燬。其餘扣案之包裝
    袋1 個係被告所有供施用第一級毒品所用之物，業據被告供
    承在卷，應依刑法第38條第1 項第2 款宣告沒收。
據上論斷，應依刑事訴訟法第273 條之1 第1 項、第299 條第1
項前段，毒品危害防制條例第10條第1 項、第18條第1 項前段，
刑法第11條、第47條第1 項、第38條第1 項第2 款，判決如主文
。
本案經檢察官洪期榮到庭執行職務。
中    華    民    國    98    年    1     月    22    日
                  刑事第三庭    法    官  賴淑敏
以上正本證明與原本無異。
如不服本判決應於收受本判決後10日內向本院提出上訴書狀，上
訴書狀應敘述具體理由。上訴書狀未敘述上訴理由者，應於上訴
期間屆滿後20日內補提理由書狀於本院 (均須按他造當事人之人
數附繕本 )「切勿逕送上級法院」。
中    華    民    國    98    年    1     月    22    日
                                書 記 官  劉亭筠
附錄法條：
毒品危害防制條例第10條第1項
施用第一級毒品者，處 6 月以上 5 年以下有期徒刑。


司法院資訊處製作；財團法人民間司法改革基金會備份。
